---
title: "Análise de Texto e Web Scraping"
author: "Laíla Luana Campos"
date: "06/12/2019"
output: html_document
---

```{r setup, include=FALSE}
knitr::opts_chunk$set(echo = TRUE)
```

<div style="text-align: justify"> 


[Projeto final. Atividade IV: Análise de Texto](#heading-3)

Neste projeto você deverá buscar textos em livros, revistas, internet, entre outros, de forma a fazer uma análise de texto semelhante ao link que segue: 



https://mateuspestana.github.io/post/textmining-analise-dos-discursos-degetulio-vargas/?fbclid=IwAR1aA4XiWtwnHqwWsIo6OmoJAOVX0HRp2Eltacc0sxI8Tvad55aQMwiPrA. 


Lembrando que neste link é apenas uma referência, não é necessário fazer tudo que o autor fez.  

**Nesta atividade foi realizado web scraping de uma página da internet a respeito da Cronologia do direito feminino.** 

```{r, include=TRUE, message=F}

library(rvest)
library(wordcloud)
library(tm)
library(textreadr)
library(tidytext)
library(readr)
library(tibble)
library(dplyr)

webpage <- read_html("https://pt.wikipedia.org/wiki/Cronologia_do_direito_feminino#Anos_80")

head(webpage, 6)

```

A saída do comando summary em um objeto de corpus apresenta os textos, a quantidade de caracteres, a quantidade de tokens e o número de frases de cada documento.

```{r, include=TRUE, message=F}

#install.packages("corpus")
#install.packages("quanteda")

library(quanteda)
library(corpus)

# Criando corpus
webpage_corpus <- corpus(webpage)

# Sumarizando os 10 primeiros documentos
summary(webpage_corpus, 10)

```

Análise da frequência de palavras:

```{r, include=TRUE, message=F}

palavras_web <- tokens(webpage_corpus,
    "word",
    remove_numbers = T,
    remove_symbols = T,
    remove_punct = T,
    remove_separators = T,
    remove_hyphens = F) %>% 
  tokens_remove(pattern = c(stopwords(language = "pt"), 
                            "á", "ás","é", "em",
                            "ser","art", "assim", "na", "no",
                            "sobre", "ainda", "pêlo", "da",
                            "do", "portal", "página", 
                            "contra", "primeira",
                            "código-fonte", "editar", "dia", 
                            "novo", "nísia"),padding = F) %>%
  tokens_replace(pattern = "darepdblica", "república")
```


Percebe-se, portanto, que a palavras "igualdade" encontra-se na $12ª$ posição no rank das palavras com maior frequência, assim como "voto", e "direitos" em $5ª$ posição.

```{r, include=TRUE, message=F}

web_dfm <- dfm(palavras_web)

# Fazendo a estatística de frequência de palavras: top 15

library(knitr)
library(kableExtra)

textstat_frequency(web_dfm, n = 15) %>% 
  kable() %>% 
  kable_styling(bootstrap_options = c("condensed", "hover", "striped"), 
                full_width = F, position = "center")
```

Uma nuvem de palavras dos 200 termos com maior frequência:

```{r, include=TRUE, message=F}

textplot_wordcloud(web_dfm,
  random_order = FALSE,
  rotation = 0.25,
  max_words = 200,
  color = RColorBrewer::brewer.pal(8, "Dark2"))

```

*Co-ocorrência de termos: Cronologia do direito feminino*

Nota-se que as palavras com um alto grau de co-ocorrência com todas as outras são: direito(s) e mulher(s). 

As palavras que co-ocorrem entre si são: 
\\
* voto e direito;
\\
* igualdade e lei;
\\
* direito e feminino;
\\
* direito e educação.

```{r, include=TRUE, message=F}

library(dplyr)

 dfm_trim(web_dfm,
           min_termfreq = 25,
           termfreq_type = "rank") %>% 
  textplot_network(edge_size = 0.6)

```

*Plot de dispersão lexical: Cronologia do direito feminino:*

Observando em quais frases a palavra "mulher" (ou "mulheres", etc) aparece, e em que posições do documento:

```{r, include=TRUE, message=F}

textplot_xray(kwic(webpage_corpus,  "Mulher*"))

```

O contexto da palavra "mulher" nas frases:

```{r, include=TRUE, message=F}

kwic(webpage_corpus, "Mulher*", window = 3)

```


**Fontes:** 

https://mateuspestana.github.io/post/textmining-analise-dos-discursos-de-getulio-vargas/

https://pt.wikipedia.org/wiki/Cronologia_do_direito_feminino#Anos_80
